【裁判字號】    88,易,2387
【裁判日期】    890131
【裁判案由】    侵占
【裁判全文】
臺灣臺南地方法院刑事判決              八十八年度易字第二三八七號
    公  訴  人  臺灣臺南地方法院檢察署檢察官
    被      告  乙○○
右列被告因侵占案件，經檢察官提起公訴（八十八年度偵緝字第七七六號），本院判
決如左：
    主  文
乙○○意圖為自己不法之所有，而侵占對於業務上所持有之物，累犯，處有期徒刑柒
月。
    事  實
一、乙○○曾犯侵占罪，經台灣高等法院台南分院判處有期徒刑八月確定，於民國八
    十六年十二月六日執行完畢，仍不知悔改，於八十八年七月間在台南縣永康市○○路七０三巷十一號甲○○經營之老爺美容護膚廣場擔任經理，負責招呼客人及
    處理營業收入款項，竟於同年七月十五日，意圖為自己不法之所有，將其業務上
    所持有之老爺美容護膚廣場營業收入新台幣（下同）四萬零五百元（起訴書誤載
    為四萬元）予以侵占入己後逃逸。
二、案經甲○○訴請臺灣臺南地方法院檢察署檢察官偵查起訴。
    理  由
一、右揭事實，業據告訴人甲○○指述甚詳，訊據被告乙○○亦供承其於八十八年七
    月九日起受僱於老爺美容護膚廣場營業擔任經理，負責招呼客人及處理該美容護
    膚場營業收入款項，於同年七月十五日藉詞出外購物，將其所收取持有之上開老
    爺美容護膚廣場營業收入四萬零五百出逃逸後，予以花用，嗣於同月十八日在
    嘉義市貴族三溫暖為警查獲時，身上僅剩八千餘元等情不諱。被告於本院審理之
    初，雖辯稱上開款項，其中二萬元係向該老爺美容護膚廣場老闆丙○○借用，另
    二萬元係伊之薪水云云。惟查上開老爺美容護膚廣場，係丙○○出租場所供告訴
    人甲○○所經營，營業收入款項屬甲○○所有，丙○○係介紹被告至上開老爺美
    容護膚廣場工作，被告之僱用人為甲○○、丙○○僅係介紹人而已，事發前幾天
    被告雖曾以家有急用為由，欲向丙○○借貸五萬元，但丙○○並未答應借錢予被
    告等情，業據證人丙○○於八十九年一月十九日本院審理時到庭結證甚詳。足見
    上開老爺美容護膚廣場係甲○○所經營，其營業收入款項係屬甲○○所有，丙○○並無處分權，且丙○○並未答應借錢予被告要極明顯。又被告係於八十八年七
    月九日至上開老爺美容護膚廣場上班，月薪三萬元，八十八年七月份之薪水係於
    同年八月五日才發放等情，亦據被告供明在卷。是被告於八十八年七月十五日藉
    故離去上開老爺美容護膚廣場之際，尚無所謂二萬元之薪水可得領取，亦至為明
    確。參以被告嗣於八十八年一月十九日本院審理時，又改稱上開四萬元款項係其
    向賴所借云云。所為辯解，前後不一。顯見被上開辯解，均無非事後飾卸之詞
    ，不足採信。再參諸被告於八十八年七月十五日藉故將上開老爺美容護膚廣場之
    營業收入款項四萬零五百元出後，即予花用，於同月十八日為警查獲時身上僅
    剩八千餘元，其有易持有為所有，將上開款項侵占入己之犯意與行為，要極明顯
    ，本件事證明確，被告犯行堪以認定。
二、核被告所為，係犯刑法第三百三十六條第二項之業務侵占罪，應予依法論科。被
    告前曾犯侵占罪，經台灣高等法院台南分院判處有期徒刑八月確定，於八十六年
    十二月六日執行完畢，有其前案紀錄表附卷可稽，並經被告供明在卷。其於受有
    期徒刑之執行完畢後，五年內再犯本件有期徒刑以上之罪，為累犯，應依累犯之
    規定加重其刑。爰審酌被告之品行、智識程度及其犯罪之動機、目的、手段、犯
    罪所生之危害暨犯罪後態度等一切情狀，量處如主文所示之刑。
據上論斷，應依刑事訴訟法第二百九十九條第一項前段，刑法第三百三十六條第二項
、第四十七條，罰金罰鍰提高標準條例第一條前段，判決如主文。
本案經檢察官林逸梅到庭執行職務
中    華    民    國      八十九      年      一     月      卅一       日
                            臺灣臺南地方法院刑事庭
                                        法      官    李  璋  鵬
右正本證明與原本無異
如不服本判決應於送達後十日內向本院提起上訴狀
                                        書  記  官    陳  昭  明
中    華    民    國      八十九      年      二     月       一        日


司法院資訊處製作；財團法人民間司法改革基金會備份。
